【裁判字號】    99,訴,2593
【裁判日期】    991008
【裁判案由】    毒品危害防制條例
【裁判全文】
臺灣板橋地方法院刑事判決              99年度訴字第2593號
公  訴  人  臺灣板橋地方法院檢察署檢察官
被      告  甲○○
上列被告因違反毒品危害防制條例案件，經檢察官提起公訴（99
年度撤緩毒偵字第13號），本院合議庭裁定改依簡式審判程序，
判決如下：
    主  文
甲○○施用第一級毒品，累犯，處有期徒刑玖月。
    事  實
一、甲○○前於民國92年間因施用毒品案件，經本院以92年度毒
    聲字第392 號裁定送觀察勒戒後，因認有繼續施用毒品傾向
    ，再經本院以92年度毒聲字第3525號裁定令入戒治處所接受
    強制戒治，於93年6 月1 日因無繼續強制戒治之必要而停止
    其處分釋放，並經臺灣板橋地方法院檢察署檢察官以93 年
    度戒毒偵字第246 號為不起訴處分確定。其又曾於81年間，
    因違反麻醉藥品管理條例等案件，經本院以81年度訴字第20
    17號判決分別判處有期徒刑5 年6 月、5 月（應執行有期徒
    刑5 年8 月），提起上訴後，由臺灣高等法院以82年度上訴
    字第5406號判處駁回上訴確定，嗣於84年7 月22日假釋出監
    ；惟假釋期間再因違反麻醉藥品管理條例等案件，經本院以
    （一）85年度訴字第2546號判決分別判處有期徒刑8 月、3
    月、2 年2 月（應執行有期徒刑3 年），提起上訴後，由臺
    灣高等法院以86年度上訴字第3383號判決將有期徒刑8 月部
    分，改判處有期徒刑10月，其餘部分駁回上訴（應執行有期
    徒刑3 年2 月）確定；又因違反藥事法案件，經本院以（二
    ）88年度訴緝字第116 號判決判處有期徒刑5 月確定；復因
    違反麻醉藥品管理條例案件，經本院以（三）87年度易字第
    478 號判決判處有期徒刑6 月確定，前揭假釋乃經撤銷，尚
    餘殘刑3 年6 月又8 日，經與上開（一）至（三）案件之罪
    刑接續執行後，復於91年8 月22日假釋出監，惟其後該假釋
    又遭撤銷，尚餘殘刑3 年5 月又26日，並自93年6 月1 日起
    開始執行。嗣因中華民國九十六年罪犯減刑條例施行，本院
    乃以96年度聲減字第232 號裁定就前述（一）案件所犯罪刑
    予以減刑，並定應執行有期徒刑1 年7 月號判決、就前述（
    二）及（三）案件所犯罪刑予以減刑，並定應執行有期徒刑
    5 月，及至96年7 月16日執行完畢。
二、詎其猶不知悔改，明知海洛因係屬毒品危害防制條例第2 條
    第2 項第1 款所定之第一級毒品，不得持有、施用，於前述
    強制戒治執行完畢釋放後5 年內，復基於施用第一級毒品海
    洛因之犯意，於96年11月16日15時許，在其位於臺北縣三重
    市○○○路250 巷2 弄10號之住處，以注射針筒注射之方式
    ，施用海洛因1 次。嗣於96年11月18日20時15分許，經警依
    臺灣板橋地方法院檢察署檢察官核發之強制採驗尿液許可書
    通知甲○○到案採集其尿液送驗後，檢驗結果呈嗎啡之陽性
    反應，而查悉上情。
三、案經臺北縣政府警察局三重分局報告臺灣板橋地方法院檢察
    署檢察官偵查起訴。
    理  由
一、查被告甲○○所犯係死刑、無期徒刑、最輕本刑為3 年以上
    有期徒刑以外之罪，其於準備程序中就前揭被訴事實為有罪
    之陳述，經受命法官告知簡式審判程序之旨，並聽取其與公
    訴人之意見後，本院合議庭認為適宜由受命法官獨任進行簡
    式審判程序，爰依刑事訴訟法第273 條之1 第1 項規定，裁
    定由受命法官獨任進行簡式審判程序，合先敘明。
二、上揭事實，業據被告於審理時坦承不諱，且被告為警通知到
    案後所採集之尿液，經送台灣檢驗科技股份有限公司檢驗結
    果，確呈嗎啡陽性反應，有該公司96年11月29日濫用藥物檢
    驗報告（檢體編號：DＺ00000000000 號）、臺灣板橋地方法
    院檢察署檢察官強制到場（強制採驗尿液）許可書、臺北縣
    政府警察局三重分局採驗尿液通知書回執聯、應受尿液採驗
    人尿液檢體採集送驗紀錄表各1 紙在卷可稽。足徵被告之自
    白與事實相符，堪以採信。是本案事證明確，被告施用第一
    級毒品海洛因之犯行，洵堪認定。
三、按犯毒品危害防制條例第10條之罪，經觀察、勒戒後，認無
    繼續施用毒品之傾向，應即釋放，並為不起訴處分；認有繼
    續施用毒品之傾向者，應由檢察官聲請法院裁定令入戒治處
    所施以強制戒治，至無繼續戒治之必要，強制戒治期滿，應
    即釋放，由檢察官為不起訴處分。經觀察勒戒、強制戒治執
    行完畢釋放後，5 年內再犯第10條之罪，依93年1 月9 日修
    正施行之毒品危害防制條例第23條第2 項規定意旨，應由檢
    察官偵查起訴。經查：本件被告前因施用毒品案件，經本院
    以92年度毒聲字第392 號裁定送觀察、勒戒後，再經本院以
    92年度毒聲字第3525號裁定令入戒治處所接受強制戒治，於
    93年6 月1 日因無繼續強制戒治之必要而停止其處分釋放，
    並經臺灣板橋地方法院檢察署檢察官以93年度戒毒偵字第24
    6 號為不起訴處分確定等情，有臺灣高等法院被告前案紀錄
    表1 份在卷可考，詎仍不知戒絕毒癮，於觀察、勒戒及強制
    戒治執行完畢釋放後5 年內，再犯本件毒品危害防制條例第
    10條之罪，依前開規定，應予依法論科。
四、核被告所為施用毒品海洛因之行為，係犯毒品危害防制條例
    第10條第1 項之施用第一級毒品海洛因罪。其持有毒品海洛
    因之低度行為，為施用海洛因之高度行為所吸收，不另論罪
    。再被告有事實欄所載之前科紀錄，於96年7 月16日執行徒
    刑完畢，此有前開被告前案紀錄表在卷可考，其於徒刑之執
    行完畢後，5 年以內故意再犯本件有期徒刑以上之罪，爰依
    刑法第47條第1 項規定論以累犯，並加重其刑。爰審酌被告
    無視毒品可能對自身及家庭所造成之戕害，及對社會治安形
    成之潛在危險，屢犯施用毒品之罪，足見其戒絕毒癮之意志
    不堅，本不宜寬貸，惟念其犯後坦承犯行，態度良好，及施
    用毒品乃戕害自身健康，尚未直接危害他人等一切情狀，量
    處如主文所示之刑，以資懲儆。
據上論斷，應依刑事訴訟法第273 條之1 第1 項、第299 條第1
項前段，毒品危害防制條例第10條第1 項，刑法第11條前段、第
47 條第1 項，判決如主文。
本案經檢察官張世聰到庭執行職務。
中    華    民    國    99    年    10   月     8     日
                  刑事第九庭  法  官  鄭凱文
以上正本證明與原本無異。
如不服本判決應於收受本判決後10日內向本院提出上訴書狀，並
應敘述具體理由，如未敘述上訴理由者，應於上訴期間屆滿後20
日內補提理由書狀於本院（均須按他造當事人之人數附繕本）「
切勿逕送上級法院」。
                              書記官  陳筱惠
中    華    民    國    99    年    10    月    8     日
附錄本案論罪法條：
毒品危害防制條例第10條：
施用第一級毒品者，處6 月以上5 年以下有期徒刑。
施用第二級毒品者，處3 年以下有期徒刑。

司法院資訊處製作；財團法人民間司法改革基金會備份。
